【裁判字號】    96,訴,3992
【裁判日期】    970310
【裁判案由】    毒品危害防制條例
【裁判全文】
臺灣高雄地方法院刑事判決              96年度訴字第3992號
公  訴  人  臺灣高雄地方法院檢察署檢察官
被      告  甲○○
                    （
上列被告因違反毒品危害防制條例案件，經檢察官提起公訴（96
年度毒偵字第6273號、第6275號、第8053號），嗣因被告就被訴
事實為有罪之陳述，經本院告知簡式審判程序意旨，並聽取公訴
人及被告之意見後，本院合議庭裁定由受命法官獨任依簡式審判
程序，並合併審理，判決如下：
    主  文
甲○○施用第一級毒品，累犯，處有期徒刑玖月；又施用第一級
毒品，累犯，處有期徒刑玖月；又施用第一級毒品，累犯，處有
期徒刑玖月，扣案之注射針筒貳支均沒收；又施用第二級毒品，
累犯，處有期徒刑柒月；又施用第二級毒品，累犯，處有期徒刑
柒月。應執行有期徒刑貳年拾壹月，扣案之注射針筒貳支均沒收
。
    事  實
一、甲○○前於民國87年間因施用毒品案件，經本院以87年度毒
    聲字第3148號裁定送觀察、勒戒後，經評定無繼續施用毒品
    傾向，由臺灣高雄地方法院檢察署檢察官於87年12月3 日以
    87年度偵字第23983 號不起訴處分確定，又於同年間因施用
    毒品案件，經本院以88年度毒聲字第944 號裁定送觀察、勒
    戒後，經評定有繼續施用毒品傾向，再經本院以88年度毒聲
    字第6593號裁定令入戒治處所施以強制戒治，於戒治期間表
    現良好，經本院以88年度毒聲字第6593號裁定停止戒治，所
    餘戒治期間並付保護管束，惟其於保護管束期間違反應遵守
    事項情節重大，復經本院以88年度毒聲字第8452號裁定撤銷
    停止戒治，並於88年9 月23日停止處分出監。再於91年間因
    施用毒品案件，經本院以91年度毒聲字第400 號裁定令入戒
    治處所施以強制戒治，嗣經本院以91年度毒聲字第7473號裁
    定停止戒治，所餘戒治期間並付保護管束，惟經本院以92年
    度毒聲字第1380號裁定撤銷停止戒治，嗣於93年1 月4 日執
    行完畢。另於92年間因傷害案件，經本院以93年度易字第10
    33號判決判處有期徒刑6 月確定，又於92年間因違反毒品危
    害防制條例案件，經本院以92年度訴字第1322號判決分別就
    施用第一級毒品部分判處有期徒刑1 年，施用第二級毒品部
    分判處有期徒刑6 月，並定應執行刑1 年4 月確定，惟上開
    2 案件之宣告刑，嗣經本院以95年度聲字第494 號裁定定應
    執行有期徒刑1 年9 月確定，於95年9 月23日縮刑期滿執行
    完畢。詎仍不知戒絕毒癮，明知海洛因及甲基安非他命係毒
    品危害防制條例第2 條第2 項第1 款、第2 款所明定之第一
    、二級毒品，不得持有及施用，仍於前述觀察、勒戒及強制
    戒治執行完畢釋放後5 年內，復分別基於施用第一級毒品海
    洛因及第二級毒品甲基安非他命之犯意，而為下列施用第一
    、二級毒品行為：
  (一)於96年5 月24日中午某時許，在其位於高雄縣大寮鄉○○村
    ○○路10號之9 住處，以將第一級毒品海洛因摻水置入注射
    針筒內施打身體之方式，及將第二級毒品甲基安非他命置放
    在玻璃球內燒烤吸取其煙霧之方式，分別施用第一級毒品海
    洛因及第二級毒品甲基安非他命各1 次。嗣於96年5 月26日
    0 時5 分許，因甲○○為列管毒品人口，為警在高雄縣大寮
    鄉○○路與鳳林路口尋獲，並在高雄縣政府警察局林園分局
    接受採尿送驗後，呈嗎啡及甲基安非他命陽性反應，始知上
    情。
  (二)於96年5 月30日21時許，在上開住處房間內，以將第一級毒
    品海洛因摻水置入注射針筒內施打身體之方式，及將第二級
    毒品甲基安非他命置放在玻璃球內燒烤吸取其煙霧之方式，
    分別施用第一級毒品海洛因及第二級毒品甲基安非他命各1
    次。嗣於96年5 月31日21時30分許，因形跡可疑，為警在高
    雄縣大寮鄉潮寮國小涼亭內查獲，且經其同意採尿送驗後呈
    嗎啡及甲基安非他命陽性反應，始知上情。
  (三)於96年8 月2 日17時許，在高雄市小港區大林埔公園廁所內
    ，以將第一級毒品海洛因摻水置入注射針筒內施打身體之方
    式，施用第一級毒品海洛因1 次，嗣於96年8 月2 日23時50
    分許，因形跡可疑，為警在高雄市○○區○○路191 巷口查
    獲，並扣得其所有供施用毒品所用之注射針筒2 支，且經其
    同意採尿送驗後呈嗎啡陽性反應，始知上情。
二、案經高雄縣政府警察局林園分局、高雄市政府警察局小港分
    局報請臺灣高雄地方法院檢察署檢察官偵查起訴。
    理  由
一、按本件被告甲○○所犯係死刑、無期徒刑、最輕本刑為3 年
    以上有期徒刑以外之罪，其於準備程序就前揭被訴事實為有
    罪之陳述，經受命法官告知簡式審判程序之旨，並聽取其與
    公訴人之意見後，本院認無不得或不宜改依簡式審判程序進
    行之處，爰依刑事訴訟法第273 條之1 第1 項、第284 條之
    1 ，裁定本件由受命法官獨任進行簡式審判程序，並合併審
    理，合先敘明。
二、訊據被告甲○○對於上揭時、地施用毒品之犯罪事實坦承不
    諱，且被告於96年5 月26日0 時30分許、96年5 月30日23時
    30分許所採集之尿液，經送驗結果，均呈嗎啡及甲基安非他
    命陽性反應，及於96年8 月3 日1 時許所採集之尿液，經送
    驗結果，呈嗎啡陽性反應，此有正修科技大學超微量研究科
    技中心96年6 月29日報告編號R00-0000-000號、臺灣檢驗科
    技股份有限公司96年6 月20日報告編號KＺ000000000000號、
    高雄市立凱旋醫院96年8 月13日轉碼編號A00000000 號濫用
    藥物尿液檢驗報告各1 份、高雄縣政府警察局林園分局列管
    毒品人口尿液檢體採集送驗紀錄表、查獲毒品案件嫌疑人代
    號與真實姓名對照表、高雄市小港分局嫌疑人尿液代碼與姓
    名對照表各1 張附卷可稽，並有被告供其於96年8 月2 日17
    時許施用第一級毒品海洛因所用之注射針筒2 支扣案可佐，
    是被告前揭出於任意性之自白與事實相符，應堪採為被告有
    罪之證據，則被告分別施用第一級毒品海洛因3 次、施用第
    二級毒品甲基安非他命2 次之犯行，堪以認定。
三、被告甲○○前於87年間因施用毒品案件，經本院以87年度毒
    聲字第3148號裁定送觀察、勒戒後，經評定無繼續施用毒品
    傾向，由臺灣高雄地方法院檢察署檢察官於87年12月3 日以
    87年度偵字第23983 號不起訴處分確定，又於同年間因施用
    毒品案件，經本院以88年度毒聲字第944 號裁定送觀察、勒
    戒後，經評定有繼續施用毒品傾向，再經本院以88年度毒聲
    字第6593號裁定令入戒治處所施以強制戒治，於戒治期間表
    現良好，經本院以88年度毒聲字第6593號裁定停止戒治，所
    餘戒治期間並付保護管束，惟其於保護管束期間違反應遵守
    事項情節重大，復經本院以88年度毒聲字第8452號裁定撤銷
    停止戒治，並於88年9 月23日停止處分出監。再於91年間因
    施用毒品案件，經本院以91年度毒聲字第400 號裁定令入戒
    治處所施以強制戒治，嗣經本院以91年度毒聲字第7473號裁
    定停止戒治，所餘戒治期間並付保護管束，惟經本院以92年
    度毒聲字第1380號裁定撤銷停止戒治，嗣於93年1 月4 日執
    行完畢，此有臺灣高等法院被告前案紀錄表1 紙在卷足參，
    其於前案觀察、勒戒及強制戒治執行完畢後，5 年內再犯本
    件施用毒品罪之事實，事證明確，應予依法論科。
四、查海洛因、甲基安非他命分別係毒品危害防制條例第2 條第
    2 項第1 款、第2 款所稱之第一級、第二級毒品，不得非法
    持有、施用。核被告甲○○所為3 次施用第一級毒品行為及
    2 次施用第二級毒品行為，分別係犯毒品危害防制條例第10
    條第1 項之施用第一級毒品罪、同條例第10條第2 項之施用
    第二級毒品罪。其施用第一級、第二級毒品前後，持有海洛
    因、甲基安非他命之低度行為，應為施用之高度行為所吸收
    ，不另論罪。其先後5 次施用毒品犯行，犯意各別，行為分
    殊，應予分論併罰。被告前於92年間因傷害案件，經本院以
    93年度易字第1033號判決判處有期徒刑6 月確定，又於92年
    間因違反毒品危害防制條例案件，經本院以92年度訴字第
    1322號判決分別就施用第一級毒品部分判處有期徒刑1 年，
    施用第二級毒品部分判處有期徒刑6 月，並定應執行刑1 年
    4 月確定，惟上開2 案件之宣告刑，嗣經本院以95年度聲字
    第494 號裁定定應執行有期徒刑1 年9 月確定，於95年9 月
    23日縮刑期滿執行完畢，有臺灣高等法院被告前案紀錄表1
    份在卷可參，其受有期徒刑之執行完畢後，5 年以內故意再
    犯本件有期徒刑以上之罪，為累犯，應依刑法第47條第1 項
    之規定，加重其刑。爰審酌被告經觀察、勒戒及強制戒治後
    ，仍不知戒惕，無視於毒品對於自身健康之戕害及國家對於
    杜絕毒品犯罪之禁令，多次施用毒品，惡性非輕，然念及坦
    承犯行及所犯為自戕行為等一切情狀，分別量處如主文所示
    之刑。扣案之注射針筒2 支，為被告所有供其於96年8 月2
    日施打第一級毒品海洛因所用，業據被告於本院審理時供明
    在卷，惟檢察官並未舉證證明為違禁物，爰依刑法第38條第
    1 項第2 款宣告沒收。
據上論斷，應依刑事訴訟法第273 條之1 第1 項、第284 條之1
、第299 條第1 項前段，毒品危害防制條例第10條第1 項、第2
項，刑法第11條、第47條第1 項、第38條第1 項第2 款、第51條
第5 款，判決如主文。
本案經檢察官乙○○到庭執行職務。
中    華    民    國    97    年    3     月    10    日
                  鳳山刑事第一庭      法  官  林芳華
以上正本證明與原本無異。
如不服本判決應於收受本判決後10日內向本院提出上訴書狀，並
應敘述具體理由，如未敘述上訴理由者，應於上訴期間屆滿後20
日內補提理由書狀於本院（均須按他造當事人之人數附繕本）「
切勿逕送上級法院」。
中    華    民    國    97    年    3     月    10    日
                                      書記官  黃靖媛
附錄本案論罪科刑法條
毒品危害防制條例第10條
施用第一級毒品者，處 6 月以上 5 年以下有期徒刑。
施用第二級毒品者，處 3 年以下有期徒刑。


司法院資訊處製作；財團法人民間司法改革基金會備份。
